宣示判決筆錄
原      告  華南產物保險股份有限公司

法定代理人  陳文智  


訴訟代理人  張瑋澄  
            賴韋廷  
被      告  許宏鈺  

上列當事人間110年度中小字第4896號請求損害賠償事件，於中
華民國111年2月25日上午10時整在臺灣臺中地方法院臺中簡易庭
宣示判決，出席職員如下：
    法      官  林筱涵
    書  記  官  張峻偉
朗讀案由。
法官朗讀主文宣示判決如下：
    主      文
被告應給付原告新臺幣貳萬貳仟柒佰伍拾伍元，及自民國一一○
年九月十二日起至清償日止，按週年利率百分之五計算之利息。
訴訟費用新臺幣壹仟元由被告負擔。
本判決得假執行。
    事實及理由之要領
一、原告主張：被告於民國109年5月13日7時18分許，駕駛車牌
    號碼0000-00號自用小客車，於臺中市○區○○路○段000號前，
    因變換車道時未讓直行車先行，碰撞原告所承保、訴外人唐
    隆智所駕駛，且為其所有之車牌號碼000-0000號自用小客車
    （下稱系爭車輛），致系爭車輛受損，修復費用共計新臺幣
    （下同）61,646元（含工資費用11,764元、零件費用49,882
    元），而系爭車輛受損部分業由原告依保險契約予以理賠。
    為此，爰依保險法第53條之規定及侵權行為之法律關係，請
    求被告賠償上開零件折舊後之修復費用22,755元，並聲明：
    被告應給付原告22,755元，及自起訴狀繕本送達翌日起至清
    償日止，按週年利率百分之5計算之利息。
二、上開原告主張之事實，業據其提出行車執照、汽車險理賠申
    請書、道路交通事故初步分析研判表【記載被告有變換車道
    或方向不當之肇事原因、唐隆智尚未發現肇事因素】、當事
    人登記聯單、現場圖、估價單、統一發票、車損照片為證，
    並經本院向臺中市政府警察局第二分局調取本件交通事故之
    道路交通事故現場圖、調查報告表、補充資料表、初步分析
    研判表、現場照片核閱無誤。被告已於相當時期受合法之通
    知，而於言詞辯論期日不到場，亦未提出準備書狀爭執，依
    民事訴訟法第436條之23準用第436條第2項適用第280條第3
    項、第1項之規定，視同自認。從而，原告依保險法第53條
    之規定及侵權行為之法律關係，請求被告給付零件折舊後之
    修復費用22,755元（即工資費用11,764元、零件費用10,991
    元），及自起訴狀繕本送達翌日即110年9月12日起（110年9
    月1日寄存送達在被告住所之警察機關，見本院卷第65頁送
    達證書）至清償日止，按週年利率百分之5計算之利息，為
    有理由，應予准許。
三、訴訟費用負擔及假執行宣告之依據：民事訴訟法第78條、第
    436條之19第1項、第436條之20。
　
民事訴訟法第436條之24第2項：
對於本判決之上訴，非以違背法令為理由，不得為之。
如對本判決上訴，須於判決送達後20日內向本院提出上訴狀，並
須表明原判決所違背之法令及其具體內容與依訴訟資料可認為原
判決有違背法令之具體事實之上訴理由（均須按他造當事人之人
數附繕本）。
中　　華　　民　　國　　111 　年　　2 　　月　　25　　日
                  臺灣臺中地方法院臺中簡易庭
                                  法  官  林筱涵
                                  書記官  張峻偉
以上正本證明與原本無異。
中　　華　　民　　國　　111 　年　　2 　　月　　25　　日
                                  書記官  張峻偉